Inventaris van het archief van het Ministerie van Buitenlandse Zaken: B-dossiers (Consulaire- en Handelsaangelegenheden), (1858) 1871-1940 (1955)
Nationaal Archief, Den Haag
- B-DOSSIERS, 1
  - B-dossier 198, consulaire burgerlijke stand, 1.4
    - Periode 1873-1918, 1.4.1
      - Verzending van blanco en gebruikte registers van de burgerlijke stand, 1.4.1.1
        - Consulaatsdossiers, per waarmerkingsressort geordend, over de jaren 1873-1889., 1874-1890; 2352-2443
          - Stukken betreffende het waarmerkingsressort Rio de Janeiro, 2425-2439
            - Paranagua, 1879 - 1887, 2434
            - Pernambuco, 1879 - 1889, 2435
            - Rio de Janeiro, 1876 - 1889, 2436
            - Rio Grande do Sul, 1880 - 1889, 2437
            - Santos, 1879 - 1889, 2438
            - Victoria, 1879 - 1889, 2439
          - Stukken betreffende het waarmerkingsressort Londen, 2440-2443
            - Elmina, 1873 - 1889, 2440
            - Melbourne, 1877 - 1889, 2441
            - San Paul de Loanda, 1877 - 1889, 2442
            - Plaatsvervanger van de consul te San Paul de Loanda, te Banana, 1881 - 1886, 2443
        - Consulaatsdossiers, alfabetisch geordend, over de jaren 1890-1917., 1891-1918; 2444-2532
          - Aden, 1890 - 1892, 2444
          - Alexandrië, 1890 - 1917, 2445
          - Amoy, 1890 - 1919, 2446
          - Amping, 1900 - 1917, 2447
          - Aracaju, ---
          - Archangel, ---
          - Athene - Piraeus, 1890 - 1917, 2448
          - Bahia, 1890, 2449
          - Banana - Cabinda - Boma, 1890 - 1917, 2450
          - Bangkok, 1890 - 1917, 2451
          - Barranquilla, 1890 - 1917, 2452
          - Batoum, 1898 - 1917, 2453
          - Bendir-Bushir, 1893 - 1906, 2454
          - Bengasi, 1890 - 1897, 2455
          - Beyrouth, 1890 - 1917, 2456
          - Bogota, 1891 - 1917, 2457
          - Buenos Aires, 1890 - 1917, 2458
          - Caïro, 1890 - 1917, 2459
          - Canton, 1890 - 1917, 2460
          - Cardenas, ---
          - Carthagena, 1891 - 1917, 2461
          - Ceara, ---
          - Chefoo, 1890 - 1917, 2462
          - Chingkiang, ---
          - Cienfuegos, ---
          - Constantinopel, 1890 - 1917, 2463
          - Cordoba, 1892 - 1915, 2464
          - Corfu, 1890 - 1917, 2465
          - Desterro, ---
          - Djeddah, 1890 - 1917, 2466
          - Elmina - Capa Coast Castle, 1890 - 1898 (1917), 2467
          - Foochow, 1890 - 1917, 2468
          - Guayaquil, 1891 - 1917, 2469
          - Hankow, 1898 - 1917, 2470
          - Harbin, 1915 - 1917, 2471
          - Havana, 1890 - 1917, 2472
          - Helsingfors, 1890 - 1917, 2473
          - Hiogo-Osaca - Kobe, 1890 - 1917, 2474
          - Honolulu, 1910 - 1917, 2475
          - Johannesburg, 1899 - 1909, 2476
          - Kiukiang, ---
          - La Paz, (1895) 1910 - 1917, 2477
          - Lima, 1891 - 1917, 2478
          - Lissabon, 1890 - 1917, 2479
          - Lourenço Marques, 1897 - 1917, 2480
          - Maceio, ---
          - Manila, 1892 - 1917, 2481
          - Maranhaô, 1890 - 1891, 2482
          - Mexico City, 1917, 2483
          - Monrovia, 1890 - 1917, 2484
          - Montevideo, 1890 - 1917, 2485
          - Moskou, 1890 - 1917, 2486
          - Nagasaki, 1890 - 1917, 2487
          - Narva, 1890 - 1917, 2488
          - Newchwang, 1892 - 1917, 2489
          - New York, 1890 - 1917, 2490
          - Ningpo, 1890 - 1897, 2491
          - Odessa, 1890 - 1917, 2492
          - Oruro, 1913 - 1917, 2493
          - Panama, 1891 - 1917, 2494
          - Para, 1890 - 1894, 2495
          - Parahyba, 1890 - 1891, 2496
          - Paranagua, 1890 - 1892, 2497
          - Patras, 1915 - 1917, 2498
          - Pernambuco, 1890 - 1892, 2499
          - Pernau, 1890 - 1916, 2500
          - Petrograd - St. Petersburg, 1890 - 1917, 2501
          - Port-au-Prince, 1890 - 1917, 2502
          - Port Saïd, 1890 - 1917, 2503
          - Pretoria, 1890 - 1917, 2504
          - Rhodus, 1890 - 1907, 2505
          - Riga, 1890 - 1917, 2506
          - Rio Grande do Sul, 1890 - 1915, 2507
          - Rio Hacha, 1902 - 1914, 2508
          - Rio de Janeiro, 1890 - 1917, 2509
          - Salonika, 1890 - 1914, 2510
          - San Francisco, 1890 - 1917, 2511
          - San Juan de Porto Rico, 1890 - 1916, 2512
          - San Martha, ---
          - San Paul de Loanda, 1890 - 1896, 2513
          - Santiago de Cuba, 1890 - 1917, 2514
          - Santo Domingo, 1890 - 1917, 2515
          - Santos - Sao Paulo, 1890 - 1893, 2516
          - Shanghai, 1890 - 1917, 2517
          - Smyrna, 1890 - 1917, 2518
          - Suez, 1890 - 1915, 2519
          - Swatow, 1890 - 1917, 2520
          - Syra, 1890 - 1896, 2521
          - Taiwanfoo, 1890 - 1895, 2522
          - Tamsui, 1890 - 1895, 2523
          - Tanger, 1895 - 1917, 2524
          - Teheran, 1893 - 1917, 2525
          - Tientsin, 1890 - 1917, 2526
          - Trébizonde, 1893 - 1917, 2527
          - Tripoli, 1890 - 1912, 2528
          - Victoria, 1893, 2529
          - Warschau, 1890 - 1917, 2530
          - Yokohama, 1890 - 1917, 2531
          - Zante, 1890 - 1915, 2532
      - Instructies en interpretaties van wettelijke voorschriften, 1.4.1.2
        - Circulaire betreffende bewijzen van ongehoudenheid tot militieplicht, ten behoeve van in het buitenland gevestigde Nederlanders bij huwelijk voor Nederlandse consulaire ambtenaren., 1876; 2533
          Zie ook inv nr. 2545.
        - Stukken betreffende de stuiting van de inschrijving in Nederland van geboorteakten van in het buitenland geboren kinderen van Nederlandse diplomatieke ambtenaren., 1882-1889; 2534
        - 'Instructie betreffende den consulaire burgerlijke stand, 1890', concepten, met bijbehorende modellen., (1889); 2535
        - 'Instruction sur l'état-civil consulaire, 1890', concepten, met bijbehorende modellen, (1889), vertaling van inventaris nummer 2535., 2536
        - 'Instructions concerning the Consular Registration of Births, Deaths and Marriages, 1890', concept, met bijbehorende modellen, (1899), vertaling van inventaris nummer 2535., 2537
        - Nota van de oud-consul te San Francisco, James de Fremery, over het inschrijven van akten van geboorten en overlijden in de registers van de consulaire burgerlijke stand, opgemaakt ten behoeve van in Amerika woonachtige Nederlanders., 1892; 2538
        - Dossier inzake de circulaire aan Nederlandse consulaire ambtenaren in Rusland om zich te onthouden van huwelijksvoltrekkingen welke in Rusland aanstoot zouden kunnen geven., 1897; 2539
        - Aantekeningen betreffende de erkenning door andere staten der authenticiteit van de door Nederlandse consulaire ambtenaren op gemaakte akten van de burgerlijke stand en van notariële akten., 1899; 2540
        - Stukken betreffende de toepassing en interpretatie van wettelijke voorschriften omtrent het aangeven van overlijden en het inschrijven van overlijdensakten in de registers van de consulaire burgerlijke stand., 1893-1908; 2541
        - Dossier inzake de overdracht van de bevoegdheid van de vice-consul te Rhodus tot het opmaken van akten van de burgerlijke stand, na opheffing van het consulaat., 1909; 2542
        - Stukken betreffende de waarneming van de functie van ambtenaar van de burgerlijke stand, opgedragen aan de consul-generaal te Rio de Janeiro door de Nederlandse gezant ter plaatse., 1910; 2543
        - Stukken betreffende wijziging van de 'Instructie betreffende den burgerlijken stand, 1890'., 1909-1910; 2544
        - Circulaire aan de consulaire ambtenaren houdende mededeling dat overlegging van een bewijs van voldoening aan militieplicht bij een huwelijk niet meer vereist is, onder wijziging van paragraaf 66 der Instructie van 1890., 1912; 2545
          Zie ook inv.nr. 2535.
        - Circulaire aan de consulaire ambtenaren houdende wijziging van de Instructie van 1890, gedrukt., 1914; 2546
        - Circulaire aan de consulaten in Belgi en Duitsland met instructies tot het opmaken van akten van huwelijkstoestemming en geleidende registers van de burgerlijke stand., 1915; 2547
        - Stukken betreffende de bekendmaking en interpretatie van voorschriften inzake het opmaken van akten van geboorten en overlijden aan boord van schepen., 1872, 1879 - 1884, 1917; 2548
        - Stukken betreffende de toepassing en interpretatie van wettelijke voorschriften omtrent het houden door Nederlandse consuls van registers van de burgerlijke stand., 1896-1917; 2549
        - Stukken betreffende de toepassing en interpretatie van wettelijke voorschriften omtrent het aangeven van geboorten en het inschrijven van geboorteakten in de registers van de consulaire burgerlijke stand., 1897-1917; 2550
        - Stukken betreffende de toepassing en interpretatie van wettelijke voorschriften omtrent de geldigheid van in het buitenland aangegane huwelijken door Nederlanders ten overstaan van Nederlandse consulaire ambtenaren en plaatselijke overheden., 1882-1918; 2551
        - Circulaire aan de consulaire ambtenaren in België en Duitsland houdende mededeling dat het register van de burgerlijke stand uitsluitend is bedoeld voor het inschrijven van huwelijksakten en niet bedoeld voor het inschrijven van akten als bedoeld in de artikelen 99-104 B.W., 1918; 2552
      - Registers van de burgerlijke stand, 1.4.1.3
        - Proces-verbaal van de consul-generaal te Port-au-Prince, constaterende de vernietiging van de registers van de burgerlijke stand tijdens een opstand op Haïti in september 1883., 1885; 2553
        - Dossier inzake de regeling van de procedure van toezending door het Departement van Buitenlandse Zaken aan de griffier van de arrondissementsrechtbank te 's-Gravenhage van de dubbelen der registers van de consulaire burgerlijke stand., 1891; 2554
        - Dossier inzake de vernietiging van registers van de burgerlijke stand, gehouden aan consulaten in de Verenigde Staten., 1890-1893; 2555
        - Dossier inzake het vermoeden van onregelmatigheden ten aanzien van registers gehouden te Yokohama., 1890-1893; 2556
        - Statistische gegevens betreffende de consulaire burgerlijke stand in China., 1895-1896; 2557
        - Stukken betreffende de verloren gegane registers van het consulaat te Guayaquil., 1896; 2558
        - Dossier inzake de vernietiging van registers van de consulaten te Shanghai en Ningpo., 1898; 2559
        - Dossier inzake de toestand van het archief van het consulaat te Havana., 1900; 2560
        - Dossier inzake het in 1888 in enkelvoud gehouden register van het consulaat te Aracaju in Brazilië, waarin een akte voorkomt van overlijden van Cornelis Tak., 1901; 2561
        - Klapper op de huwelijken, voltrokken door Nederlandse consulaire ambtenaren in de periode., 1873-1901; 2562
        - Stukken betreffende de toezending van reserve-registers., 1890-1903; 2563
        - Dossier inzake het vernietigen van lege registers (1873-1883) van het consulaat te Moskou., 1903; 2564
        - Dossier inzake het vernietigen van lege registers (1890-1905) van het consulaat te Foochow., 1903; 2565
        - Dossier inzake het vernietigen van lege registers (1875-1890) van het consulaat te Archangel., 1903; 2566
        - Dossier inzake de controle op de aanwezigheid van de registers van de consulaten te Tamsui en Keelung en te Amping., 1905-1906; 2567
        - Dossier inzake het niet-houden van registers aan het consulaat te Tripoli, waarin twee akten ingeschreven hadden moeten worden., 1906; 2568
        - Dossier inzake het verbrande archief van het consulaat te Santiago de Cuba, waarbij evenwel geen registers verloren zijn gegaan., 1907; 2569
        - Dossier inzake de totstandkoming van de Wet tot vervanging van de in 1903 bij de aardbeving verloren gegane registers van de burgerlijke stand van het consulaat te San Francisco., 1906-1908; 2570
        - Stukken betreffende het ontbreken van een dienststempel naast de handtekening op stukken, afgegeven door ambtenaren van de burgerlijke stand in Nederland., 1908-1909; 2571
        - Ingekomen brief van de consul-generaal te Lissabon houdende opmerkingen over fouten in de Portugese vertaling van het titelblad van de registers der consulaire burgerlijke stand., 1913; 2572
        - Stukken betreffende de aanwijzing door de minister van Buitenlandse Zaken van ambtenaren van zijn departement, belast met het waarmerken van de registers, overeenkomstig artikel 14 van de Consulaire Wet van 1871., 1889-1915; 2573
          Zie ook inv.nr. 2716.
        - Dossier inzake de controle op de aanwezigheid van de registers van het consulaat te San Francisco., 1916; 2574
        - Stukken betreffende de voorbereiding van een Wet tot vervanging van de in 1915 bij ongeregeldheden verloren gegane registers van het consulaat te Moskou., 1917-1918; 2575
          Zie ook inv.nr. 2717.
        - Rechterlijke bevelen tot inschrijving van akten van de consulaire burgerlijke stand., 1888-1914; 2576
        - Stukken betreffende het aanbrengen van kantmeldingen in de registers van de consulaire burgerlijke stand., 1882-1918; 2577
        - Aanmerkingen van de officier van Justitie van de arrondissementrechtbank te 's-Gravenhage over de registers der consulaire burgerlijke stand, gehouden over de jaren 1889-1917., 1891-1918; 2578
      - Incidentele bemiddeling, 1.4.1.4
        - Stukken betreffende bemiddeling van het Departement van Buitenlandse Zaken naar aanleiding van incidentele verzoeken van particulieren in aangelegenheden rakende de consulaire burgerlijke stand., 1880-1918; 2579
        - Stukken betreffende het inschrijven van akten van overlijden van in Tibet vermoorde missionarissen in de registers van het consulaat te Tientsin, waarbij niet aan alle formaliteiten kon worden voldaan., 1902-1905; 2580
        - Afschriften van overlijdensakten van in het binnenland van China overleden zendelingen., 1914; 2581
      - Niet-consulaire burgerlijke stand, 1.4.1.5
        - Stukken betreffende de Britse wetgeving inzake de burgerlijke stand in Groot-Brittannië, Ierland en de Britse koloniën, met gedrukte stukken vanaf 1823., 1882-1883, 1893; 2582
        - Stukken betreffende de overeenkomst tussen Engeland en België, houdende regelingen inzake huwelijken tussen Belgische en Britse onderdanen in Engeland gesloten., 1886-1889; 2583
        - Dossier inzake de afwikkeling van de nalatenschap van de matroos W. Bloys van Treslong, overleden te Rio Grande do Sul., 1876-1880; 2584
        - Dossier inzake de afwikkeling van de nalatenschap van P.J.P. Hendriks, missionaris in China., 1906-1907; 2585
        - Stukken betreffende de regeling der wederzijdse uitwisseling door Nederland en Zweden-Noorwegen van afschriften van akten van de burgerlijke stand, voorzover het elkaars onderdanen betreft., 1905-1908; 2586
        - Stukken betreffende de kosten en procedure van verkrijging van afschriften van akten van de burgerlijke stand in Zuid-Afrika door bemiddeling van de Nederlandse consulaten aldaar., 1907-1909; 2587
        - Stukken betreffende de kosten van legalisatie van uittrektreksels uit de registers van de burgerlijke stand voor vreemde mogendheden., 1906-1916; 2588
        - Stukken betreffende de inschrijving van Zwitsers in het bevolkingsregister hier te lande., 1915-1916; 2589
        - Stukken betreffende het verstrekken van inlichtingen omtrent naar Nederland uitgeweken Belgen en Oostenrijkers door gemeenten aan respectieve mogendheden., 1915-1918; 2590
        - Dossier inzake de door prof. L.C. Bollea beweerde vervalsing van registers van de burgerlijke stand te Valkenburg door P.H.A. graaf de Guasco in 1846., 1913; 2591
          Zie ook inv.nr. 2727.
    - Periode 1918-1940, 1.4.2
      - Verzending van blanco en gebruikte registers van de burgerlijke stand, 1.4.2.1
        - Consulaatsdossiers, alfabetisch geordend, over de jaren 1918-1939., 1919-1940; 2592-2705
          - Accra, 1926 - 1939, 2592
          - Aken, 1915 - 1939, 2593
          - Alexandrië, 1918 - 1939, 2594
          - Altona, ---
          - Amoy, 1918 - 1936, 2595
          - Antwerpen, 1915 - 1939, 2596
          - Bangkok, 1916 - 1939, 2597
          - Barranquilla, 1918 - 1939, 2598
          - Batoum, ---
          - Bazel, 1931 - 1939, 2599
          - Berlijn, 1915 - 1939, 2600
          - Bern, 1931 - 1939, 2601
          - Beyrouth, 1917 - 1939, 2602
          - Bogota, 1918 - 1936, 2603
          - Bremen, 1917 - 1939, 2604
          - Breslau, 1915 - 1939, 2605
          - Brugge, 1915 - 1939, 2606
          - Brussel, 1923 - 1939, 2607
          - Buenos Aires, 1918 - 1930, 2608
          - Caïro, 1918 - 1939, 2609
          - Canton, 1918 - 1924, 1929 - 1937, 2610
          - Cape Coast Castle, 1920 - 1923, 2611
          - Carthagena, 1918 - 1922, 1931 - 1939, 2612
          - Cassel, 1915 - 1939, 2613
          - Chefoo, 1818 - 1939, 2614
          - Ciudad Trujillo, 1920 - 1935, 2615
          - Corfu, 1922 - 1939, 2616
          - Dairen (Dalny), 1935 - 1939, 2617
          - Danzig, 1931 - 1939, 2618
          - Davos-Platz, 1931 - 1939, 2619
          - Djeddah, 1918 - 1939, 2620
          - Dortmund, 1915 - 1939, 2621
          - Dresden, 1915 - 1921, 1931 - 1939, 2622
          - Duisburg-Ruhrort, 1915 - 1939, 2623
          - Düsseldorf, 1915 - 1939, 2624
          - Elberfeld, ---
          - Emden, 1916 - 1939, 2625
          - Essen, 1915 - 1939, 2626
          - Flensburg, 1931 - 1939, 2627
          - Foochow, 1918 - 1922, 2628
          - Frankfurt am Main, 1915 - 1939, 2629
          - Guayaquil, 1918 - 1919, 2630
          - Genève, 1931 - 1939, 2631
          - Gent, 1915 - 1939, 2632
          - Hamburg, 1915 - 1935, 2633
          - Hankow, 1919 - 1939, 2634
          - Hannover, 1915 - 1939, 2635
          - Harbin, 1918 - 1939, 2636
          - Harburg, 1927, 2637
          - Havana, 1918 - 1939, 2638
          - Helsinki, 1918 - 1939, 2639
          - Honolulu, 1918 - 1939, 2640
          - Istanbul, 1918 - 1939, 2641
          - Izmir, 1918 - 1939, 2642
          - Kaunas (Kowno), 1927 - 1938, 2643
          - Keulen, 1915 - 1939, 2644
          - Kiel, 1915 - 1939, 2645
          - Kleef, 1915 - 1939, 2646
          - Kobe, 1916 - 1939, 2647
          - Koningsbergen, 1915 - 1939, 2648
          - Krefeld, 1915 - 1925, 2649
          - La Paz, 1918 - 1923, 1927 - 1939, 2650
          - Leipzig, 1915 - 1920, 1928 - 1939, 2651
          - Lemberg (Lwów), 1927 - 1938, 2652
          - Léopoldville, 1918 - 1939, 2653
          - Lima, 1918 - 1937, 2654
          - Lissabon, 1918 - 1939, 2655
          - Lourenço Marques, 1918 - 1939, 2656
          - Lubeck, 2657
          - Lugano, 1931 - 1939, 2658
          - Luik, 1915 - 1939, 2659
          - Maagdenburg, 1927 - 1939, 2660
          - Macao, 1927 - 1939, 2661
          - Memel, ---
          - Mexico City, 1917 - 1929, 2662
          - Manila, 1918 - 1939, 2663
          - Mannheim, 1915 - 1939, 2664
          - Mönchen Gladbach, ---
          - Monrovia, 1918 - 1939, 2665
          - Montevideo, 1918 - 1930, 2666
          - München, 1915 - 1939, 2667
          - Munster i/W, 1931 - 1939, 2668
          - Nagasaki, 1918 - 1939, 2669
          - Narva, 1918 - 1939, 2670
          - Neurenberg, 1915 - 1939, 2671
          - Newchwang, 1921 - 1924, 1938, 2672
          - New York, 1917 - 1939, 2673
          - Oruro, 1914 - 1938, 2674
          - Oldenburg, 1915 - 1939, 2675
          - Odessa, 1918, 2676
          - Panama, 1918 - 1939, 2677
          - Patras, 1921 - 1939, 2678
          - Pernau, 1918 - 1926, 2679
          - Petrograd, 1918, 2680
          - Piraeus, 1918 - 1939, 2681
          - Port-au-Prince, 1918 - 1939, 2682
          - Port-Said, 1918 - 1936, 2683
          - Rendsburg, 1931 - 1939, 2684
          - Riga, 1918 - 1926, 2685
          - Rio de Janeiro, 1918 - 1939, 2686
          - Rio Hacha, 1916 - 1939, 2687
          - San Francisco, 1918 - 1939, 2688
          - San Juan de Puerto Rico, 1918 - 1939, 2689
          - Shanghai, 1918 - 1939, 2690
          - Schwerin, 1918 - 1939, 2691
          - Stettin, 1931 - 1939, 2692
          - Straalsund, 1931 - 1939, 2693
          - Stuttgart, 1915 - 1939, 2694
          - Suez, 1916 - 1939, 2695
          - Swatow, 1918 - 1937, 2696
          - Taihoku, 1919 - 1939, 2697
          - Tanger, 1918 - 1939, 2698
          - Tallinn, 1927 - 1939, 2699
          - Teheran, 1918 - 1939, 2700
          - Tientsin, 1918 - 1939, 2701
          - Warschau, 1915 - 1939, 2702
          - Weimar, 1915 - 1939, 2703
          - Yokohama, 1918 - 1939, 2704
          - Zürich, 1931 - 1939, 2705
      - Instructies en interpretaties van wettelijke voorschriften, 1.4.2.2
        - Dossier inzake de vraag of door Nederlandse autoriteiten rechtskracht moet worden toegekend aan huwelijken die zijn aangegaan volgens 's lands gebruiken en niet ten overstaan van de Nederlandse consulair ambtenaar in China in verband met exterritorialiteit., 1923; 2706
          Zie ook inv.nr. 2711.
        - Dossier inzake de voorbereiding tot wijziging van het Koninklijk Besluit van 22 januari 1915 (Stbl. 22), teneinde aan enige consuls in de Baltische staten de bevoegdheid te geven tot het opmaken van de burgerlijke stand., 1923-1924; 2707
        - Dossier inzake de wijziging van de voorschriften voor de consulaire ambtenaren der burgerlijke stand belast met het opmaken van akten van huwelijkstoestemming., 1930-1931; 2708
        - Ter kennisneming ingekomen stukken betreffende de totstandkoming van de Belgische 'Wet betrekking hebbende op zekere akten van den burgerlijken stand, alsmede op de bevoegdheid der diplomatieke en consulaire ambtenaren inzake burgerlijken stand'., 1930-1931; 2709
        - Stukken betreffende de Zweeds-Turkse overeenkomst inzake de voltrekking van huwelijken door diplomatieke en consulaire ambtenaren en de vraag of ook een Nederlands-Turkse overeenkomst nodig is., 1932-1933; 2710
        - Dossier inzake de vraag of aan Nederlanders van Chinese afkomst, die gehuwd zijn in China overeenkomstig de aldaar gebruikelijke vorm, paspoorten mogen worden uitgereikt ten behoeve van hun echtgenote en kinderen., 1936-1938; 2711
          Zie ook inv.nr. 2706.
        - Ter kennisneming ingezonden mededelingen in het Journal Officiel, houdende opgave van landen waarin Franse diplomatieke en consulaire ambtenaren bevoegd zijn tot het sluiten van huwelijken, waarvan de echtgenoot de Franse nationaliteit bezit., 1937-1939; 2712
        - Dossier inzake de toezending van de circulaire aan de consuls belast met het opmaken van akten van de burgerlijke stand, houdende kennisgeving dat bij Wet van 31 mei 1934 (Stbl. 276) o.a. de bepalingen van de artikelen 18 en 31 van het Burgelijk Wetboek zijn gewijzigd., 1939; 2713
        - Dossier inzake de bevoegdheid van de consul-generaal te New York tot het sluiten van huwelijken in verband met het ontbreken van een consulair traktaat tussen Nederland en de USA., 1939; 2714
      - Registers van de burgerlijke stand, 1.4.2.3
        - Dossier inzake het onderzoek naar de vermiste registers van de burgerlijke stand van het consulaat te Hankow., 1919-1920; 2715
        - Beschikking van de minister van Buitenlandse Zaken, waarbij krachtens art. 14 der Consulaire Wet aanwijzing geschiedt van de ambtenaar, belast met de kanttekening en waarmerking der registers van de consulaire burgerlijke stand., 1928; 2716
          Zie ook inv.nr. 2573.
        - Dossier inzake de totstandkoming en uitvoering van de Wet houdende voorziening in het gemis van de dubbelen der registers van de burgerlijke stand, gehouden aan de consulaire posten te Smyrna en Yokohama., 1924-1934; 2717
          Met enige stukken betreffende de verloren gegane registers van het consulaat te Moskou.
      - Incidentele bemiddeling, 1.4.2.4